臺灣基隆地方法院刑事判決　　　　　　　　　　　　　九十三年度訴字第四八九號
　　公　訴　人　臺灣基隆地方法院檢察署檢察官
　　被　　　告　乙○○　男　二.
右列被告因毒品危害防制條例案件，經檢察官提起公訴（九十三年度毒偵字第一二一
一號）暨移送併案審理（九十三年度毒偵字第一四二三號、第一四五五號），本院合
議庭裁定，由受命法官獨任行簡式審判程序後判決如左：
    主  　  文
乙○○連續施用第一級毒品，處有期徒刑柒月。
扣案之第一級毒品海洛因壹包（淨重零點零貳公克）、摻有稀釋第一級毒品海洛因之
注射針筒壹支均沒收銷燬之，注射針筒支、夾鏈塑膠袋壹只均沒收。
    事實及理由
一、犯罪事實：
　　被告乙○○前因施用第一級毒品海洛因案件，經本院先後二次裁定送觀察、勒戒
    後，均認無繼續施用毒品之傾向，由臺灣基隆地方法院檢察署檢察官分別於民國
    九十二年二月二十日、九十三年一月七日，以九十二年度毒偵緝字第一二號、九
    十二年度毒偵字第一三二七號為不起訴處分確定。詎其猶不知藉此戒絕施用毒品
    惡習，仍基於施用第一級毒品海洛因之概括犯意，自九十三年三月間某日起至九
    十三年八月五日晚間某時止，連續在基隆市安樂社區加油站廁所、基隆市○○○
    路中油加油站男廁所內、基隆市○○○路一號某炸雞店廁所內、基隆市○○○街
    一二二之三號住處等地，以將海洛因摻水置入注射針筒施打靜脈血管處之方式，
    施用第一級毒品海洛因多次。嗣為警先於九十三年七月三日晚間六時五十分許，
    在基隆市安樂區三民里里民會堂旁查獲，並扣得其所有供施用毒品之器具注射針
    筒二支；復於九十三年七月三十日晚間九時三十分許，在基隆市○○○路中油加
    油站男廁所內經警盤查時查獲，當場扣得第一級毒品海洛因一包（淨重零點零二
    公克）及其所有供施用毒品之器具注射針筒一支；再於同年八月六日晚間八時五
    十五分許，在基隆市○○○路一號炸雞店廁所內為警查獲，並扣得其所有摻有稀
    釋海洛因（約40㏄）之注射針筒一支、夾鏈塑膠袋一只等物。
二、上開事實有下列證據足以證明：
  (一)被告於警、偵訊及本院準備程序、審理之自白。
  (二)扣案之海洛因一包（淨重零點零二公克）、摻有稀釋第一級毒品海洛因之注射針
    筒一支、注射針筒三支、夾鏈塑膠袋一只。
  (三)基隆市衛生局基衛檢壹字第○九三○○一○○四○號、第0000000000
    號、第0000000000號檢驗成績書三份、法務部調查局調科壹字第三二
    ○○○二二七九號鑑定通知書一份、照片五張。
  (四)臺灣基隆地方法院檢察署九十二年度毒偵緝字第一二號不起訴處分書、九十二年
    度毒偵字第一三二七號不起訴處分書、臺灣高等法院被告全國前案紀錄表、臺灣
    基隆地方法院檢察署刑案資料查註紀錄表及全國施用毒品案件紀錄表各一份。
三、論罪及科刑之理由：
　(一)按海洛因係毒品危害防制條例第二條第二項第一款所定之第一級毒品，被告予以
    施用，核其所為，係犯毒品危害防制條例第十條第一項之施用第一級毒品罪。又
    被告持有第一級毒品海洛因係供施用，其持有第一級毒品之低度行為為施用第一
    級毒品之高度行為所吸收，不另論罪。其先後多次施用第一級毒品海洛因之犯行
    ，時間緊接，犯罪構成要件相同，顯係基於概括犯意為之，為連續犯，應論以一
    施用第一級毒品，並加重其刑。公訴人雖僅就被告自九十三年五月間某時起至同
    年六月三十日止施用第一級毒品海洛因之犯行提起公訴，而未就犯罪事實欄所載
    其餘時點施用海洛因之犯行（包括移送併辦部分）起訴，然此部分之犯罪事實與
    起訴部分，有連續犯之裁判上一罪關係，為起訴之效力所及，本院自應併予審究
    。
  (二)爰審酌被告前有施用毒品之前科，已如前述，猶不知戒除毒品惡習而續為施用毒
    品，惡性非輕，惟審酌所犯施用毒品之犯罪係戕害自身健康之行為，於他人尚不
    致造成損害，及其事後坦承犯行之態度等一切情狀，量處如主文所示之刑，以示
    懲儆。
  (三)又扣案之第一級毒品海洛因一包（淨重零點零二公克）、摻有稀釋第一級毒品海
    洛因之注射針筒一支，為查獲之毒品，均應依毒品危害防制條例第十八條第一項
    前段規定宣告沒收銷燬之；另扣案之注射針筒三支及夾鏈塑膠袋一只，為被告所
    有供本件犯罪所用之物，業據被告供明在卷，爰依刑法第三十八條第一項第二款
    規定予以宣告沒收。
四、應適用之法條：
　　刑事訴訟法第二百七十三條之一第一項、第二百八十四條之一、第三百十條之二
  　、第四百五十四條第一項、第二百九十九條第一項前段，毒品危害防制條例第十
    條第一項、第二十三條第二項、第十八條第一項前段，刑法第十一條、第五十六
    條、第三十八條第一項第二款，判決如主文。
五、對於本件判決如有不服，得自收受送達後十日內，向本院提出上訴書狀，上訴於
    臺灣高等法院。
本案經檢察官甲○○到庭執行職務。
中　　　華　　　民　　　國　　九十三　　年　　　十　　　月　　二十九　　日
                                臺灣基隆地方法院刑事第一庭
                                    法  官  汪梅芬
右正本證明與原本無異。
對於本件判決如有不服，應於收受送達後十日內，向本院提出上訴書狀，上訴於臺灣
高等法院，並按他造當事人之人數附具繕本。
                                    書記官  賴敏慧
中　　　華　　　民　　　國　　九十三　　年　　 十一 　　月　　　一　　　日
附錄本案論罪科刑法條：
毒品危害防制條例第十條第一項
施用第一級毒品者，處六月以上五年以下有期徒刑。
